# 酒店房间成本怎么核算？

提问人：rainy418 时间：2012-02-09 16:28:25
酒店房间的收入好计算，但是成本（主要是折旧或租赁费等）如何核算呢？ 1 、全部计入主营成本， 2 、全部计入管理费用 3 、有收入对应的房间费用计入成本，其他计入管理费用？
1 、若都计入成本，收入低得时候，毛利率就会很低，反之很高。 2 、若都计入管理费用，毛利很高，而且收入和成本不匹配。 很多酒店上市公司毛利率都很高，折旧费用都列入了管理费用，但是这样似乎不太合理，因为房间成本是和收入密切相关的，不计入主营成本，不符合匹配原则！ 3 、如果有收入对应的房间费用计入成本，其他计入管理费用。这样似乎不符合一贯性原则。

回答人：chenyiwei
个人理解，明确归属于酒店客房等对外营业部分的折旧额应计入营业成本。尽管这是一项固定成本，但这是与获取收入直接相关的。